---
title: "Hauts de Belleville"
output: html_notebook
editor_options: 
  chunk_output_type: inline
---

# Desserte commerciale du quartier des hauts de Belleville

Étapes :

- [ ] Faire une ACM des types de commerce (par iris)
- [ ] Régresser les premiers axes par variables sociodémo
- [ ] Analyser les résidus des Hauts de Belleville (considéré comme un individu supplémentaire)
- [ ] APIfier le modèle

# ACM des types de commerce

```{r load_data}
library(geojsonio)
library(sf)
library(tidyverse)
BDCOM <- geojson_read("./BDCOM/commercesparis.geojson", method = "local", what = "sp")
BDCOM <- st_as_sf(BDCOM)
BDCOM <- st_transform(BDCOM, st_crs(2154))
BDCOM <- BDCOM %>% 
  mutate_at(vars(libelle_voie, let, type_voie), funs(toupper(as.character(.)))) %>% 
  mutate_at(vars(libact, codact), funs(as.character(.)))

tableau <- BDCOM %>% 
  st_set_geometry(NULL) %>% 
  mutate(iris = as.character(iris)) %>% 
  group_by(iris, libact) %>% 
  summarise(n = n()) %>% 
  tidyr::spread(key = libact, value = n, fill = 0) %>% 
  remove_rownames() %>% 
  filter(!is.na(iris))

library(FactoMineR)

acp <- PCA(tableau[,-1], graph = FALSE)

rownames(acp$ind$coord) <- as.character(tableau$iris)
rownames(acp$ind$contrib) <- as.character(tableau$iris)
rownames(acp$ind$cos2) <- as.character(tableau$iris)

library(explor)

explor(acp)

```

L'espace des commerces parisiens est structuré par de nombreux axes, dont les trois premiers portent l'information la plus importante.

## Un axe "taille" : la densité commerciale

Assez classiquement, la première composante principale porte sur la densité commerciale. Avec les opticiens, la restauration pèse en particulier très fortement sur cette dimension. 

```{r}
res <- explor::prepare_results(acp)
explor::PCA_var_plot(res, xax = 1, yax = 2,
    var_sup = FALSE, var_lab_min_contrib = 2,
    col_var = NULL, labels_size = 10, scale_unit = TRUE,
    transitions = TRUE, labels_positions = NULL,
    xlim = c(-0.221, 0.91), ylim = c(-0.526, 0.605))
```

```{r}
library(leaflet)

pal <- ~colorQuantile("RdBu", `Dim.1`)

left_join(
  iris,
  acp$ind$coord %>% 
    as.data.frame() %>% 
    rownames_to_column("iris"),
  by = c("DCOMIRIS" = "iris")
) %>% 
  st_transform(4326) %>% 
  leaflet() %>% 
  addProviderTiles(providers$CartoDB.Positron) %>% 
  addPolygons(opacity = 0.1,
              color = "black",
              weight = 1,
              fillColor = ~pal(`Dim.1`)) %>% 
  addLegend(pal = pal)
  

```

